【裁判字號】    97,易,3784
【裁判日期】    970930
【裁判案由】    竊盜
【裁判全文】
臺灣臺中地方法院刑事判決              97年度易字第3784號
公  訴  人  臺灣臺中地方法院檢察署檢察官
被      告  丁○○
上列被告因竊盜案件，經檢察官提起公訴（97年度偵字第20315號
），本院判決如下：
    主    文
丁○○犯竊盜罪，累犯，計二罪，各處有期徒刑肆月，應執行有
期徒刑柒月。
    犯罪事實
一、丁○○前於民國94、95年間因贓物及竊盜案件，各經臺灣雲
    林地方法院以95年度簡字第37號及本院以95年度中簡字第
    1873號判決有期徒刑6月、5月確定在案，嗣經減刑接續執行
    至96年10月23日縮刑期滿執行完畢。猶不知悔改，於97年8
    月9日21時15分許，騎乘其所有車牌號碼SNX-475號輕型機車
    ，行經臺中市○區○○○路152號時，見丙○○未將手提包
    自其所有L6E-090號重型機車置物箱內攜走，竟意圖為自己
    不法之所有，趁丙○○停車離去之際，徒手扳開機車坐墊側
    緣，伸手由坐墊縫隙中竊取置物箱之手提包得手，惟因手提
    包內無現金故將手提包及其內證件隨意丟棄；復於同年8月
    22 日中午12時45分許，在臺中縣太平市○○路171號之7-11
    統一超商前，以上揭相同方法，自乙○○所有車牌號碼ZTT-
    740號輕型機車置物箱內，竊得內含證件及新臺幣 (下同)6,
    000元現金之手提包後，將現金供己花用殆盡，至於手提包
    及其餘證件則加以丟棄。嗣於同年8月29日上午10時20分許
    ，為警循線在臺中縣太平市○○路○段47號前埋伏查獲，並
    扣得贓款400元，始查悉上情。
二、案經丙○○、乙○○訴由臺中縣警察局太平分局報請臺灣臺
    中地方法院檢察署檢察官偵查起訴。
    理    由
一、按被告以外之人於審判外之言詞或書面陳述，除法律有規定
    者外，不得作為證據，刑事訴訟法第159條第1項定有明文，
    此即學理上所稱「傳聞證據排除法則」。被告以外之人於偵
    查中向檢察官所為之陳述，除顯有不可信之情況者外，得為
    證據；被告以外之人於審判外之陳述，雖不符同法第159 條
    之1至第159條之4之規定，而經當事人於審判程序同意作為
    證據，法院審酌該言詞陳述或書面陳述作成時之情況，認為
    適當者，亦得為證據。當事人、代理人或辯護人於法院調查
    證據時，知有第159條第1項不得為證據之情形，而未於言詞
    辯論終結前聲明異議者，視為有前項之同意，亦為同法第
    159之1第2項及第159條之5所分別明定。而鑒於採用傳聞證
    據排除法則之重要理由之一，係因傳聞證據未經當事人之反
    詰問予以覈實，若當事人願放棄對原供述人之反對詰問時，
    原則上即可承認該傳聞證據之證據能力，而揆諸我國刑事訴
    訟法第159條之5之立法理由，除參照前述傳聞證據排除法則
    之基本法理外，亦參考日本刑事訴訟法第326條之立法例，
    查日本刑事審判實務之運作，有關檢察官及被告均同意作為
    證據之傳聞書面材料或陳述，可直接援引該國刑事訴訟法第
    326條作為傳聞例外之法律依據，僅在檢察官與被告不同意
    之情況下，乃須根據其他傳聞例外規定俾以斟酌該等書面材
    料或陳述是否具有證據能力，在當事人間無爭執之案件中，
    傳聞證據基本上均可依據前引規定提出於法院使用。據此，
    我國刑事訴訟法第159條之5之適用應可作同上之解釋，本件
    證人即被害人丙○○、乙○○等人在警詢時所為之證述內容
    ，固為被告以外之人在審判外之陳述，均屬傳聞證據，惟被
    告就前開審判外之陳述，迄於言詞辯論終結前，對於該等證
    詞之證據能力均未為異議之聲明，而本院審酌彼等陳述作成
    時之情況，核無違法取證及證明力明顯過低而顯有不可信之
    瑕疵及情況，亦認為以之作為證據為適當，故依上開規定及
    說明，前開證人之陳述自得作為證據，合先敘明。
二、訊據被告丁○○對於上揭犯罪事實均坦承不諱，核與證人即
    被害人丙○○、乙○○於警詢時所證述之情節大致相符，且
    有刑案現場測繪圖1張、現場照片8張、現場監視器翻拍畫面
    17張等附卷可稽，堪認被告之自白與事實相符，本件事證明
    確，其犯行應堪認定。
三、核被告所為，係犯刑法第320條第1項竊盜罪。被告前於94、
    95年間因贓物及竊盜案件，各經臺灣雲林地方法院以95年度
    簡字第37號及本院以95年度中簡字第1873號判決有期徒刑6
    月、5月確定在案，嗣經減刑接續執行至96年10月23日縮刑
    期滿執行完畢，此有臺灣高等法院被告前案紀錄表、臺灣臺
    中地方法院檢察署刑案資料查註紀錄表各1份在卷可按，被
    告前受有期徒刑執行完畢，5年內故意再犯本件有期徒刑以
    上之罪，為累犯，應依刑法第47條第1項規定加重其刑。被
    告所犯上揭普通竊盜2罪，犯意各別，行為互殊，應予分論
    併罰。爰審酌被告前有多項竊盜前科，素行非佳，本件竊盜
    對社會治安及被害人所生危害非輕，惟念其犯後能坦承犯行
    ，態度尚佳，及其犯罪之動機、目的、手段等一切情狀，各
    量處如主文所示之刑，並定其應執行之刑。
據上論斷，應依刑事訴訟法第299條第1項前段，刑法第320條第1
項、第47條第1項、第51條第5款，刑法施行法第1條之1，判決如
主文。
本案經檢察官甲○○到庭執行職務。
中    華    民    國    97    年    9     月    30    日
                        刑事第三庭  法  官  楊曉惠
上正本證明與原本無異。
如不服本判決，應於送達後10日內向本院提出上訴狀（應敘述具
體理由並附繕本）。
上訴書如未敘述理由，應於上訴期間屆滿後20日內補提理由書於
本院。
                                    書記官  陳玲誼
中    華    民    國    97    年    9     月    30    日
附錄論罪科刑法條
刑法第320條第1項
意圖為自己或第三人不法之所有，而竊取他人之動產者，為竊盜
罪，處五年以下有期徒刑、拘役或五百元以下罰金。


司法院資訊處製作；財團法人民間司法改革基金會備份。
